【裁判字號】    97,訴,837
【裁判日期】    970509
【裁判案由】    毒品危害防制條例
【裁判全文】
臺灣臺中地方法院刑事判決               97年度訴字第837號
公  訴  人  臺灣臺中地方法院檢察署檢察官
被      告  乙○○
                      號(
上列被告因毒品危害防制條例案件，經檢察官提起公訴（97年度
毒偵字第718號），因被告就被訴事實為有罪之陳述，經本院告
知簡式審判程序意旨，並聽取公訴人及被告之意見後，本院合議
庭裁定由受命法官獨任依簡式審判程序審理，茲判決如下：
    主    文
乙○○施用第一級毒品，累犯，處有期徒刑拾月。
    犯罪事實
一、乙○○曾於民國（下同）96年間，因恐嚇取財案件，經本院
    以96年度易字第1216號判處有期徒刑4月確定，嗣經減刑為
    有期徒刑2月後，於96年7月16日執行完畢出監。其前於92年
    間，曾因施用毒品案件，經國防部中部地方軍事法院以92年
    度台裁字第102號裁定送勒戒處所施以觀察勒戒，於92年7月
    24日執行完畢出所，並經國防部中部地方軍事法院檢察署檢
    察官以92年度中檢字第2592號為不起訴處分。詎其於上開觀
    察勒戒處分執行完畢後5年內，復基於施用第1級毒品海洛因
    之犯意，於96年12月3日20時45分左右回溯72小時內之某時
    ，在臺中縣大肚鄉○○村○○路○段888巷20號住處，以將海
    洛因摻入香菸內再點火抽用之方式，施用第1級毒品海洛因1
    次。嗣於96年12月3日下午16時左右，在臺中縣梧棲鎮○○
    路7號之廢棄工廠內，為警持搜索票查獲，除扣得案外人陳
    明詮所有之行動電話2支、第1級毒品海洛因8包（含袋重共
    14.2公克，陳明詮施用毒品部分，業經本院以97年度訴字第
    267號判處有期徒刑9月、7月，定應執行刑有期徒刑1年2月
    ，現由臺灣高等法院臺中分院以97年度上訴字第684號審理
    中）外，復經其同意採尿送驗結果呈嗎啡之陽性反應而悉上
    情。。
二、案經臺中縣警察局烏日分局報告臺灣臺中地方法院檢察署檢
    察官偵查起訴。
    理    由
一、本案被告乙○○所犯係死刑、無期徒刑、最輕本刑為3年以
    上有期徒刑以外之罪，其於本院準備程序就前開被訴事實為
    有罪之陳述，經受命法官告知簡式審判程序之旨，並聽取其
    與公訴人之意見後，本院認無不得或不宜改依簡式審判程序
    進行之處，而依刑事訴訟法第273條之1第1項、第284條之1
    ，裁定本案由受命法官獨任進行簡式審判程序，合先敘明。
二、訊據被告乙○○於本院審理中，對於上開施用第1級毒品海
    洛因之事實供承不諱，且其查獲時經警採取尿液送檢驗結果
    ，確呈現嗎啡及可待因之陽性反應，此有中山醫學大學附設
    醫院檢驗科藥物檢測中心96年12月13日實驗編號第0000000
    號尿液檢驗報告1紙附卷可稽，再毒品施用尿液、血液中可
    檢出之最大時限，與施用劑量、施用頻率、施用方式、施用
    者飲水量之多寡、個人體質、代謝狀況、檢體收集時間點及
    所用檢測方法之靈敏度等因素有關，因個案而異，血液中藥
    物之半衰期（濃度減半所需時間）分別為海洛因3分鐘，其
    代謝物嗎啡2至3小時、大麻20至36小時、安非他命12小時（
    當尿液偏酸性類4至8小時）、甲基安非他命9小時，一般於
    尿液中可檢出之最大時限，海洛因為2至4天、大麻1至10天
    、安非他命1至4天、甲基安非他命1至5天，有行政院衛生署
    管制藥品管理局92年7月23日管檢字第0920005609號函可資
    參照，足見被告上開自白核與事實相符，應可採信。再被告
    前於92年間，曾因施用毒品案件，經國防部中部地方軍事法
    院以92年度台裁字第102號裁定送勒戒處所施以觀察勒戒，
    於92年7月24日執行完畢出所，並經國防部中部地方軍事法
    院檢察署檢察官以92年度中檢字第2592號為不起訴處分，顯
    見其於上開觀察勒戒處分執行完畢後5年內，再度施用毒品
    ，自應依毒品危害防制條例第10條之規定處罰。從而，本案
    事證明確，被告犯行堪以認定，應依法論科。
三、核被告乙○○所為，係犯毒品危害防制條例第10條第1項之
    施用第1級毒品罪。其於施用第1級毒品海洛因前持有第1級
    毒品之低度行為，為施用之高度行為所吸收，不另論罪。又
    被告曾於96年間，因恐嚇取財案件，經本院以96年度易字第
    1216號判處有期徒刑4月確定，嗣經減刑為有期徒刑2月後，
    於96年7月16日執行完畢，有臺灣高等法院被告前案紀錄表
    、臺灣臺中地方法院檢察署刑案資料查註紀錄表各1份在卷
    可按，其於受有期徒刑執行完畢後，於5年以內故意再犯本
    件有期徒刑以上之罪，為累犯，應依刑法第47條第1項之規
    定加重其刑。爰審酌被告前有違反毒品危害防制條例前科，
    經觀察勒戒執行完畢後，仍為本件施用毒品之行為，未見悔
    意，戒癮之意志力甚為薄弱，然其犯後坦承犯行，態度堪認
    良好等情狀，並參酌公訴人具體求刑有期徒刑10月至1年，
    而量處如主文所示之刑。
據上論斷，應依刑事訴訟法第273條之1第1項、第299條第1項前
段，毒品危害防制條例第10條第1項、第23條第2項，刑法第11條
、第47條第1項，判決如主文。
本案經檢察官甲○○到庭執行職務。
中    華    民    國    97    年    5     月    9     日
                  刑事第四庭    法  官   林宜民
上正本證明與原本無異。
如不服本判決，應於收受送達後10日內向本院提出上訴書狀（應
敘述具體理由並附繕本）。
上訴書狀如未敘述理由，應於上訴期間屆滿後20日內補提理由書
於本院。
                                書記官   蔡伸蔚
中    華    民    國    97    年    5     月    9     日
附錄論罪科刑法條
毒品危害防制條例第10條第1項：
施用第一級毒品者，處 6 月以上 5 年以下有期徒刑。


司法院資訊處製作；財團法人民間司法改革基金會備份。
